【裁判字號】    95,簡上,158
【裁判日期】    950922
【裁判案由】    毀損
【裁判全文】
臺灣彰化地方法院刑事判決             95年度簡上字第158號
公  訴  人  臺灣彰化地方法院檢察署檢察官
上  訴  人
即  被  告  甲○○
上列上訴人因毀損案件，不服本院員林簡易庭九十五年度員簡字
第一七四號中華民國九十五年五月十六日第一審簡易判決（原檢
察官聲請簡易判決處刑案號：九十五年度偵字第一七七０號），
本院管轄第二審合議庭判決如下：
    主  文
上訴駁回。
    事實及理由
一、本案經本院審理結果，認第一審判決除主文欄部分「損壞他
    人之提款機螢幕」應更正為「損壞他人之提款機貳部之螢幕
    」外，其餘認事用法及量刑均無不當，應予維持，並引用第
    一審判決書記載之事實、證據及理由（如附件）。
二、本件上訴意旨略以：因我的信用卡及活儲帳戶被作帳，前後
    加起來差了新臺幣十幾萬左右，我在民國九十四年初覺得不
    對時，就開始與他們聯絡，他們的客服人員說他們會去處理
    ，但是後來對帳單還是沒有改掉他們原來允諾我的後續處理
    動作，連同臺北富邦、聯邦、中國信託等十五家銀行全部都
    涉及灌水，因為我想要引起銀行的注意，不得已才要砸壞銀
    行提款機的螢幕，原審判決量刑過重，請求撤銷原判決，並
    從輕量刑等語。
三、訊據被告甲○○對於上揭毀損犯行坦承不諱，核與證人即告
    訴人臺北富邦商業銀行股份有限公司之乙○○指證情節及證
    人游佳樺證述情節相符，並有照片十幀在卷可稽，而依該提
    款機毀損之照片觀之，該提款機之螢幕確有破裂之情形，顯
    係遭人故意毀損所致，此外並有作案用之鐵條一支扣案可稽
    ，是以本件被告毀損之事證已臻明確，其犯行自堪認定。
四、被告行為後，刑法於九十四年二月二日修正公布、刑法施行
    法於九十五年六月十四日修正公布、罰金罰鍰提高標準條例
    於九十五年五月十七日修正公布，並均於九十五年七月一日
    施行，關於本案應適用之新舊法，茲比較如下：
  1.刑法第二條第一項規定，係規範行為後法律變更所生新舊法
    律比較適用之準據法，於九十五年七月一日刑法施行後，應
    適用刑法第二條第一項之規定，為「從舊從輕」之比較（最
    高法院九十五年五月二十三日第八次刑事庭會議決議第一點
    第一項參照）。
  2.刑法第三十三條第五款關於罰金刑之規定，由「罰金：一元
    以上」修正為「罰金：新臺幣一千元以上，以百元計算之」
    ，應依刑法第二條第一項規定，適用最有利於行為人之法律
    （最高法院九十五年五月二十三日第八次刑事庭會議決議參
    照）。本案刑法第三百五十四毀損罪關於「或五百元以下罰
    金」之罰金刑部分，經比較新、舊法結果，應以被告行為時
    之法律即修正前第三十三條第五款規定，最有利於被告。
  3.刑法施行法第一條之一增訂施行前，依罰金罰鍰提高標準條
    例第一條前段、現行法規所定貨幣單位折算新臺幣條例第二
    條規定，本案刑法第三百五十四條毀損罪關於「或五百元以
    下罰金」之罰金刑部分，應提高折算為或新臺幣一萬五千元
    以下罰金。刑法施行法修正增訂第一條之一規定：「中華民
    國九十四年一月七日刑法修正施行後，刑法分則編所定罰金
    之貨幣單位為新臺幣。九十四年一月七日刑法修正時，刑法
    分則編未修正之條文定有罰金者，自九十四年一月七日刑法
    修正施行後，就其所定數額提高為三十倍。但七十二年六月
    二十六日至九十四年一月七日新增或修正之條文，就其所定
    數額提高為三倍。」依增訂條文提高並改為新臺幣後，本案
    刑法第三百五十四條毀損罪關於「或五百元以下罰金」之罰
    金刑部分，亦同為得科一萬五千元以下罰金，經比較新、舊
    法後，結果並無不同。
  4.被告行為後，刑法第四十一條第一項前段關於易科罰金折算
    標準之規定，業於九十四年二月二日修正公布，並於九十五
    年七月一日施行，由「犯最重本刑為五年以下有期徒刑以下
    之刑之罪，而受六個月以下有期徒刑或拘役之宣告，因身體
    、教育、職業、家庭之關係或其他正當事由，執行顯有困難
    者，得以一元以上三元以下折算一日，易科罰金。」修正為
    「犯最重本刑為五年以下有期徒刑以下之刑之罪，而受六個
    月以下有期徒刑或拘役之宣告者，得以新臺幣一千元、二千
    元或三千元折算一日，易科罰金。」應依刑法第二條第一項
    規定，適用最有利於行為人之法律（最高法院九十五年五月
    二十三日第八次刑事庭會議決議第三點第二項參照）。修正
    前刑法第四十一條第一項前段之易科罰金折算標準，依修正
    刪除前之罰金罰鍰提高標準條例第二條規定，應就其原定數
    額提高為一百倍折算一日，並依現行法規所定貨幣單位折算
    新臺幣條例第二條規定，以新臺幣元之三倍折算之，亦即，
    修正前刑法第四十一條第一項前段之易科罰金折算標準，應
    以銀元三百元即新臺幣九百元折算為一日，經比較新、舊法
    結果，應以被告行為時之法律舊法較有利於被告。
  7.比較時應就罪刑有關之共犯、未遂犯、想像競合犯、牽連犯
    、連續犯、結合犯，以及累犯加重、自首減輕暨其他法定加
    減原因（如身分加減）與加減例等一切情形，綜其全部罪刑
    之結果而為比較（最高法院九十五年五月二十三日第八次刑
    事庭會議決議第一點第四項參照）。經綜合比較新、舊法之
    結果，以被告行為時之舊法較有利於被告，依刑法第二條第
    一項前段規定，本案自應適用被告行為時之法律即修正前刑
    法第三十三條第五款、第四十一條第一項前段，罰金罰鍰提
    高標準條例第一條前段，修正前罰金罰鍰提高標準條例第二
    條之規定。
    原審雖未及比較上開新舊法之規定，然經本院比較新舊法之
    結果，仍應適用被告行為時之法律，亦即原審判決適用之法
    律並無不當。
五、原審審酌被告犯罪之動機、所生於告訴人之損害及其犯後態
    度等一切情狀，據以論罪科刑，判處被告拘役五十日，並諭
    知易科罰金之折算標準，並將扣案之被告所有作案用之鐵條
    壹支依修正前刑法第三十八條第一項第二款之規定諭知沒收
    ，核無不當，上訴人指摘原判決量刑過重，聲請撤銷原判決
    ，並從輕量刑，為無理由，應駁回其上訴。
據上論斷，應依刑事訴訟法第四百五十五條之一第一項、第三項
、第三百七十三條、第三百六十八條，判決如主文。
本件經檢察官洪紹文到庭執行職務。
中    華    民    國    95    年    9     月    22    日
                        臺灣彰化地方法院刑事第二庭
                            審判長法官  石馨文
                            法      官  李水源
                            法      官  黃齡玉
以上正本證明與原本無異。
本件不得上訴。
中    華    民    國    95    年    9     月    25    日
                            書  記  官  劉玫金


司法院資訊處製作；財團法人民間司法改革基金會備份。
